Mayra Cruz.

ACERCA DE MÍ

Soy desarrolladora frontend radicada en CDMX, tengo dos años desarrollando páginas y aplicaciones web. También tengo cuatro años de experiencia en labores administrativas, con Excel como mi principal herramienta.

Recientemente di una charla en el Meetup de la Comunidad de WordPress en Puebla.

EDUCACIÓN

Platzi Frontend con React.js En curso

Laboratoria Frontend Developer Bootcamp, 2018

6 meses de programa intensivo en desarrollo web, basado en Javascript, y potenciador de habilidades blandas.

CECYTEH Carrera de Técnico en Contabilidad, 2008

HABILIDADES

- Javascript, HTML y CSS
- React.js, React Hooks, React Router
- WordPress
- Git/Github
- Excel
- Autodidacta
- Dar y recibir feedback

EXPERIENCIA

Desarrollador web Samaya Companion | Diciembre 2019 -

actualmente

Desarrollo y mantenimiento de sitios web en proyectos personalizados para clientes. Mantenimiento y desarrollo del administrador de contenido del App Samaya.

Desarrollador frontend junior

dlR Group | Junio 2018 - Diciembre 2019 Desarrollo del tema de WordPress en el sitio de la empresa.

Desarrollo de herramientas web para unidades de negocio. Asesoría y apoyo en el uso de herramientas y/o servicios digitales.

Developer Inter

Yaydoo | Febrero 2018 - Abril 2018 Redacción de user stories en herramienta de gestión de proyectos. Creación de plantillas en herramienta de correo transaccional. Apoyo con estilos CSS del Home del sitio de la empresa.

Asistente administrativo

Ciasc | Enero 2015 - Septiembre 2017 Elaboración de informes ejecutivos para dirección y gerencia. Gestión y seguimiento de licitaciones y concursos.

Auxiliar administrativo Consorcio Jurídico | Noviembre 2012 -

Diciembre 2014

Encargada Cyber Lupita | Noviembre 2009 -Octubre 2012

CONTACTO

Email: velazquez.leonora@gmail.com **Website:** http://mayracruz.com.mx/

LinkedIn: https://www.linkedin.com/in/cruz-

mayra

Github: https://github.com/cruzmayra